【裁判字號】    95,訴,564
【裁判日期】    950602
【裁判案由】    偽造有價證券等
【裁判全文】
臺灣臺北地方法院刑事判決        九十五年度訴字第五六四號
公  訴  人  臺灣臺北地方法院檢察署檢察官
被      告  乙○○
上列被告因偽造有價證券等案件，經檢察官提起公訴（九十五年
度偵字第六一一五號），本院合議庭依被告於準備程序進行中為
有罪之陳述，裁定由受命法官獨任進行簡式審判程序審理後，判
決如下：
    主  文
乙○○共同連續行使偽造之信用卡，處有期徒刑參月，如易科罰
金，以參佰元折算壹日。附表所示之偽造信用卡及偽造署名均沒
收。緩刑貳年。
    事  實
一、乙○○因貪圖小利，而與不詳姓名綽號「王強」之成年男子
    ，共同意圖為自己不法之所有，而基於行使偽造信用卡及詐
    欺取財之概括犯意聯絡與偽造私文書復持以行使之犯意聯絡
    ，於民國九十四年七月二十五日下午三時左右，共同前去臺
    北市大安區○○○路二三八號ＳＨＯＥＸ光復門市店，先由
    「王強」在該店門口交付附表編號一號所示偽造信用卡予乙
    ○○收受，乙○○即在該卡背面偽造「賴台明」署名一枚後
    ，乙○○即於同日下午三時十四分進入該店詐購二雙休閒鞋
    價款新臺幣（下同）六千三百二十七元，並持上開偽造之信
    用卡交予店員甲○○結帳，乙○○並在簽帳單上偽造附表編
    號二所示「賴台明」之署名後，將簽帳單交付予甲○○而行
    使之，用以表示真正持卡人賴台明購物並同意支付貨款之意
    思表示，致特約商店店員甲○○因而陷於錯誤，誤認係真正
    持卡人購物，乃將上開休閒鞋二雙交付予乙○○收受得手，
    足以生損害於發卡銀行、特約商店、真正持卡人及賴台明。
    乙○○復於同年月二十九日下午六時許，又在上開商店外收
    受「王強」所交付如附表編號三號所示之偽造信用卡，並即
    在信用卡背面偽造「吳高俊」署名一枚後，乙○○再次進入
    上開商店，並持附表編號三所示偽造信用卡向店員行使用以
    購物時，為店員甲○○發覺係偽卡而未得逞，經報警前來處
    理，當場扣得附表編號三號所示之偽造信用卡，始悉上情。
二、案經臺北市政府警察局大安分局報告臺灣臺北地方法院檢察
    署檢察官偵查起訴，本院合議庭依乙○○於準備程序進行中
    為有罪之陳述，裁定由受命法官獨任進行簡式審判程序審理
    。
    理  由
一、上開事實，業據被告乙○○於偵審中均坦承不諱，核與證人
    即特約商店店員甲○○證述之情節相符（見偵卷第二八至三
    十頁），並有附表編號三所示之偽造信用卡一枚扣案可證。
    又附表編號一、三號所示之信用卡面銀行名稱與實際發卡銀
    行名稱不符，係屬偽造一節，業據證人即財團法人聯合信用
    卡處理中心商店管理部專員林晉玄證述詳實（見偵卷第三一
    、三二頁），且有財團法人聯合信用卡處理中心函一份在卷
    可稽（見偵卷第三八、三九頁），足徵被告任意性之自白確
    與事實相符，本件事證明確，被告犯行堪予認定，應依法論
    科。
二、查「簽帳單」係持卡人所簽署，用以證明所消費之金額，並
    同意依照信用卡使用規定，一經使用或訂購物品，均應按所
    示之全部金額，付款予發卡銀行之文書，屬於持卡人所製作
    之私文書（九十一年度臺上字第四五三一號判決意旨參照）
    。再按被告持偽造之信用卡向特約商店盜刷消費，並偽造簽
    名，使商店人員誤信其為真正持卡人，而同意其刷卡消費，
    並交付商品，自足以生損害於商店、發卡銀行對於信用卡管
    理之正確性、真正持卡人及遭偽造署名之人。且其所為除成
    立行使偽造私文書罪外，應另成立刑法第三百三十九條第一
    項之詐欺取財罪，此與行使偽造有價證券，以取得票面價值
    之對價，不另論詐欺罪之情形並不相同。是被告持偽造信用
    卡購得休閒鞋部分，核其所為，係犯刑法第二百零一條之一
    第二項前段之行使偽造之信用卡罪、第二百十六條、第二百
    十條之行使偽造私文書罪及第三百三十九條第一項詐欺取財
    罪（起訴書雖漏載刑法第二百十六條，惟業據蒞庭檢察官予
    以補充更正）。又被告持卡購物未得逞部分，核其所為，係
    犯刑法第二百零一條之一第二項前段之行使偽造信用卡罪及
    同法第三百三十九條第三項、第一項之詐欺取財未遂罪。被
    告意圖供行使之用而收受偽造信用卡之低度行為，為行使偽
    造信用卡之高度行為所吸收。又其偽造署押，係偽造私文書
    之部分行為，以及其偽造私文書後，復持以行使，其偽造私
    文書之低度行為，為行使偽造私文書之高度行為所吸收，均
    不另論罪。被告與「王強」之成年男子間，就上開犯行，彼
    此間有犯意之聯絡及行為之分擔，為共同正犯。被告先後二
    次行使偽造信用卡暨其詐欺取財既遂及詐欺取財未遂之犯行
    ，均時間緊接，所犯均係構成要件相同之罪名，顯均係基於
    概括犯意為之，應依刑法第五十六條之規定，各以一罪論，
    並均加重其刑。被告連續行使偽造信用卡及行使偽造私文書
    之目的，在向詐特約商店詐取財物，所犯上開三罪間有方法
    目的之牽連關係，依同法第五十五條之規定，應從一重之連
    續行使偽造信用卡罪處斷。爰審酌被告犯罪所得尚非過鉅，
    且犯後於偵審中均坦承犯行，態度良好，惟其犯行危害金融
    信用交易秩序及各該發卡銀行與特約商店之權益等一切情狀
    ，量處如主文所示之刑，並諭知易科罰金折算標準，以示懲
    儆。末查，被告前未曾受有期徒刑以上刑之宣告，其經此偵
    審教訓，當知所勉而無再犯之虞，因認所宣告之刑以暫不執
    行為適當，爰併諭知緩刑二年。至附表編號一號所示之偽造
    信用卡雖未據扣案，然並無積極證據證明業已滅失，應併同
    附表編號二號所示偽造署名及編號三號所示之偽造信用卡，
    分別依刑法第二百零五條、第二百十九條宣告沒收。
據上論斷，應依刑事訴訟法第二百七十三條之一第一項、第二百
九十九條第一項前段，刑法二十八條、第五十六條、第二百零一
條之一第二項前段、第二百十六條、第二百十條、第三百三十九
條第一項、第五十五條、第四十一條第一項前段、第二百零五條
、第二百十九條、第七十四條第一款，罰金罰鍰提高標準條例第
一條前段、第二條，判決如主文。
本案經檢察官林宗志到庭執行職務。
中    華    民    國    九十五    年   六   月  二    日
                            刑事第十四庭法  官  劉煌基
上正本證明與原本無異。
如不服本判決，應於判決送達後10日內向本院提出上訴狀（應抄
附繕本）。
                                        書記官  林妙穗
中    華    民    國    九十五    年   六   月  二    日
附表
┌──┬────────┬──┬────────────┐
│編號│名稱            │數量│ 備註                   │
├──┼────────┼──┼────────────┤
│ 一 │偽造信用卡      │一張│ 信用卡背面有偽造「賴台 │
│    │（卡號：5480-   │    │ 明」署名一枚           │
│    │0000-0000-000   │    │                        │
│    │1）             │    │                        │
├──┼────────┼──┼────────────┤
│ 二 │偽造「賴台明」  │一枚│ 附於94.7.25簽帳單（見偵│
│    │署名            │    │ 卷第六頁）             │
├──┼────────┼──┼────────────┤
│ 三 │偽造信用卡      │一張│ 信用卡背面有偽造「吳高 │
│    │（卡號：3525-   │    │ 俊」署名一枚           │
│    │0000-0000-0000  │    │                        │
│    │）              │    │                        │
└──┴────────┴──┴────────────┘
附錄論罪法條：
中華民國刑法第201條之1第2項
行使前項偽造、變造之信用卡、金融卡、儲值卡或其他相類作為
簽帳、提款、轉帳或支付工具之電磁紀錄物，或意圖供行使之用
，而收受或交付於人者，處5年以下有期徒刑，得併科3萬元以下
罰金。
中華民國刑法第210條
(偽造變造私文書罪)
偽造、變造私文書，足以生損害於公眾或他人者，處 5 年以下有
期徒刑。
中華民國刑法第216條
(行使偽造變造或登載不實之文書罪)
行使第 210 條至第 215 條之文書者，依偽造、變造文書或登載
不實事項或使登載不實事項之規定處斷。
中華民國刑法第339條第1項
(普通詐欺罪)
意圖為自己或第三人不法之所有，以詐術使人將本人或第三人之
物交付者，處5年以下有期徒刑、拘役或科或併科1千元以下罰金
。


司法院資訊處製作；財團法人民間司法改革基金會備份。
